臺灣桃園地方法院刑事判決　　　　　　　99年度重訴字第81號
公　訴　人　臺灣桃園地方法院檢察署檢察官
被　　　告　湯喬偉
選任辯護人　郭緯中律師
上列被告因違反槍砲彈藥刀械管制條例案件，經檢察官提起公訴
（98年度偵字第24360號），本院判決如下：
    主  文
湯喬偉無罪。
    理  由
一、公訴意旨略以：被告湯喬偉明知可發射金屬或子彈具有殺傷
    力之槍枝，係槍砲彈藥刀械管制條例第4 條第1 項第1 款所
    列之槍砲，非經中央主管機關許可，依法不得改造或販賣，
    竟仍為以下行為：(一)、於民國96年3 、4 月間，在桃園縣大
    溪鎮○○路135 號其所經營之「阿偉槍館」內，將中國工字
    廠製LAR 1000 5.5mm型及同廠製LB 19 型氣體動力式長槍各
    1 支出售予傅佩正，並於同年4 、5 月間，基於改造槍枝之
    犯意，以換裝1 條彈簧新臺幣（下同）800 元之代價，將傅
    佩正前開槍枝，以更換強力彈簧之方式，改造為可發射子彈
    具殺傷力之空氣槍。(二)、又另基於販賣改造手槍之犯意，於
    96年7 、8 月間，在「阿偉槍館」內，與林文欽約定，將中
    國大陸LISTONE 製LAR 1000 Magnum 型、槍號為00000000號
    槍枝1 支（槍枝管制編號0000000000號），以換裝強力彈簧
    之方式改造為可發射子彈具殺傷力之空氣槍後，以46,000元
    之價格販賣予林文欽，嗣經傅佩正、林文欽為警查獲非法持
    有改造槍枝，於偵訊中供出上情，因認被告涉犯槍砲彈藥刀
    械管制條例第8 條第1 項之未經許可製造具有殺傷力之槍枝
    罪嫌，及未經許可販賣具有殺傷力之改造槍枝罪嫌。
二、證據能力方面：
    按犯罪事實應依證據認定之，無證據不得認定犯罪事實；又
    有罪之判決書應於理由內記載認定犯罪事實所憑之證據及其
    認定之理由。刑事訴訟法第154 條第2 項及第310 條第1 款
    分別定有明文。而此所稱「犯罪事實」，係指決定刑罰權存
    否與範圍、須經嚴格證明之事實，並不包括不存在之犯罪構
    成事實。另同法第155 條第2 項復規定：「無證據能力、未
    經合法調查之證據，不得作為判斷之依據。」，按之「證據
    能力」係指可供「嚴格證明」使用之資格，則此一「判斷對
    象」，自係指須經嚴格證明之犯罪事實之判斷而言。亦即認
    定犯罪事實所憑之證據，不僅須具有證據能力，且須經合法
    之調查，否則不得作為有罪認定之依據。惟倘法院審理之結
    果，認被告被訴之犯罪事實並不存在，而應為無罪之諭知時
    ，因所援為被告有利之證據並非作為認定犯罪事實之基礎，
    而係作為彈劾檢察官或自訴人所提證據之不具憑信性，其證
    據能力自無須加以嚴格限制。易言之，法院諭知被告無罪之
    判決時，即使是不具證據能力之傳聞證據，亦非不得資為彈
    劾證據使用，以供法院綜合研判形成心證之參考（最高法院
    98年度台上字第5774號判決參照）。本件檢察官起訴之事實
    既經本院為無罪之諭知，依前開最高法院判決意旨，所援用
    之證據即無須經嚴格證明，是證人傅佩正在臺灣屏東地方法
    院97年度訴字第686 號其所犯槍砲彈藥刀械管制條例案件中
    之警詢、偵訊、準備程序、準備書狀之陳述，及林文欽在臺
    灣板橋地方法院97年度訴字第2502號案件其所犯槍砲彈藥刀
    械管制條例案件中之警詢、偵訊之陳述、槍枝鑑定書等供述
    ，及扣案槍枝等非供述證據之證據能力，即不受證據能力規
    定及傳聞法則之限制，本院自均得予以採用。
三、按犯罪事實應依證據認定之，無證據不得認定犯罪事實；不
    能證明被告犯罪者，應諭知無罪之判決，刑事訴訟法第 154
    條第2 項、第301 條第1 項分別定有明文。又事實之認定，
    應憑證據，如未能發現相當證據，或證據不足以證明，自不
    能以推測或擬制之方法，為裁判基礎；且認定不利於被告之
    事實須依積極證據，苟積極證據不足為不利於被告事實之認
    定時，即應為有利於被告之認定；另認定犯罪事實所憑之證
    據，雖不以直接證據為限，間接證據亦包括在內，然而無論
    係直接證據或間接證據，其為訴訟上之證明，須於通常一般
    之人均不致有所懷疑，而得確信其為真實之程度者，始得據
    為有罪之認定，倘其證明尚未達到此一程度，而有合理性之
    懷疑存在，無從使事實審法院得有罪之確信時，即應由法院
    為諭知被告無罪之判決（最高法院40年度台上字第86號、30
    年度台上字第816 號、76年度台上字第4986號判例意旨可資
    參照）。況檢察官就被告犯罪事實，應負舉證責任，並指出
    證明之方法，刑事訴訟法第161 條第1 項亦有明定，是檢察
    官對於起訴之犯罪事實，應負提出證據及說服之實質舉證責
    任，倘其所提出之證據，不足為被告有罪之積極證明，或其
    指出證明之方法，無從說服法院以形成被告有罪之心證，基
    於無罪推定之原則，自應為被告無罪判決之諭知（最高法院
    92年度台上字第128 號判例意旨參照）。又犯槍砲彈藥刀械
    管制條例之罪，於偵查或審判中自白，並供出全部槍砲、彈
    藥之來源及去向，因而查獲者，減輕或免除其刑；拒絕供述
    者，得加重其刑至三分之一，槍砲彈藥刀械管制條例第18條
    第4 項定有明文。故持有或寄藏槍械者之供述，雖非絕無證
    據能力，但為防範其作利己損人之不實供述，自須擔保該項
    供述之真實性，始得作為判斷之依據。故事實審法院必須調
    查其他證據，以資審認，必至因其他證據之證明力已可確信
    該項供述為真實而無合理之懷疑時，始得據為對他人不利之
    認定，最高法院業著有90年度台上字第3027號判決意旨闡釋
    甚詳。
四、本件公訴人認被告湯喬偉涉犯槍砲彈藥刀械管制條例第8 條
    第1 項之製造槍枝罪嫌、販賣改造槍枝罪嫌，無非係以證人
    傅佩正、林文欽之證述、扣案槍枝、槍枝鑑定書，及測謊鑑
    定書等證為其主要論據。
五、訊據被告湯喬偉就其曾出售不具殺傷力之中國工字廠製 LAR
    1000 5.5mm型、同廠製LB19型氣體動力式長槍各1 支予傅佩
    正，以及出售過不具殺傷力之中國大陸LISTONE 製LAR 1000
    Magnum型槍枝等情固坦認屬實，惟堅決否認有何改造槍枝或
    販賣改造槍枝之犯行，辯稱：其未曾幫傅佩正或林文欽更換
    過彈簧，且傅佩正於警詢中已供承是由其本人自行更換彈簧
    等語。經查：
(一)、傅佩正於96年10月10日下午4 時許，在屏東縣恆春鎮○○路
    11號「宿」民宿後方空地為警查獲之2 支空氣槍枝，經送高
    雄縣政府警察局鑑定結果，認送鑑槍枝2 支，其中1 支（槍
    枝管制編號：高鑑0000000000號）乃係由中國工字廠製造之
    LAR 1000 5.5mm型氣體動力式槍枝，以彈簧帶動活塞壓縮氣
    體為發射動力，槍管內徑約5.5mm ，經實際測試，可發射彈
    丸，測得錐形鉛丸（直徑約5.5mm 、重0.93公克）之發射速
    度分別為206 、207 、208 公尺／秒，單位面積動能分別為
    83.06 、83.86 、84.68 焦耳／平方公分；另1 支（槍枝管
    制編號：高鑑0000000000號）係由中國工字廠製造之 LB 19
    型氣體動力式槍枝，以彈簧帶動活塞壓縮氣體為發射動力，
    槍管內徑約4.5mm ，經實際測試，可發射彈丸，測得錐形鉛
    丸（直徑約4.5mm 、重0.73公克）之發射速度分別為176 、
    177 、179 公尺／秒，單位面積動能分別為 71.09 、71.90
    、73.53 焦耳／平方公分；而依日本科學警察研究所之研究
    結果，彈丸單位面積動能達20焦耳／平方公分，即足以穿入
    人體皮肉層等情，有高雄縣政府警察局96年10月23日高縣警
    鑑字第0960086939號函檢附之鑑定書在卷可稽（見臺灣屏東
    地方法院檢察署96年度偵字第6555號卷第63至74頁）。另林
    文欽於97年3 月4 日上午10時許，在臺北縣樹林市○○路 ○
    段446 號2 樓住處為警查獲之中國大陸LISTONE 製LAR 1000
    Magnum型槍枝，經送內政部警政署刑事警察局鑑定結果，認
    送鑑槍枝1 支（槍枝管制編號0000000000號），係口徑 4.5
    mm空氣槍，為中國大陸LISTONE 製LAR 1000 Magnum 型，槍
    號為00000000，以彈簧帶動活塞壓縮空氣為發射動力，經以
    鉛彈測試3 次，其中鉛彈（直徑4.5mm 、重量0.56公克）最
    大發射速度為302 公尺／秒，單位面積動能為160 焦耳／平
    方公分；而依日本科學警察之研究結果，彈丸單位面積動能
    達20焦耳／平方公分，即足以穿入人體皮肉層等情，亦有內
    政部警政署刑事警察局97年4 月22日刑鑑字第0970036155號
    槍彈鑑定書1 份附卷可參（見98年度偵字第24360 號卷第37
    至39頁）。是傅佩正為警查獲持有之中國工字廠製LAR 1000
    5.5mm 型、同廠製LB 19 型氣體動力式長槍各1 支，以及林
    文欽為警查獲持有之中國大陸 LISTONE 製LAR 1000 Magnum
    型槍枝，經試射結果，彈丸單位面積動能均遠超過20焦耳／
    平方公分，合於日本科學警察研究所認定足以穿入人體皮肉
    層之研究結果，確均具有殺傷力之事實，堪以認定。
(二)、證人傅佩正固證稱上開LAR 1000 5.5mm型及LB 19 型氣體動
    力式長槍均係被告為其更換彈簧後，槍枝始具殺傷力云云，
    然其歷次之供述如下：
(1)、於96年10月10日就其所犯槍砲彈藥刀械管制條例案件警詢時
    供稱：警方於96年10月10日下午4 時許，在屏東縣恆春鎮○
    ○路11號「宿」民宿後方空地查獲的2 支空氣槍枝、子彈等
    物，是我在桃園縣大溪鎮的「阿偉槍館」購買的等語（見屏
    東縣警察局恆春分局恆警刑字第0960015777號卷第2 至3 頁
    ）。
(2)、於96年12月13日就其所犯槍砲彈藥刀械管制條例案件偵訊時
    供稱：「（檢察官問：你買回來之後有沒有動過槍？）有。
    （檢察官問：我說動，是說有改過這些槍，加壓還是幹什麼
    ？）有換彈簧。他有附贈1 條延長的彈簧。（檢察官問：只
    有換彈簧？）對。（檢察官問：你為什麼要換彈簧？）威力
    比較大一點。（檢察官問：射擊的動能會比較強是不是？）
    差沒有多少。（檢察官問：那你的威力比較大，是不是指動
    能比較強？）應該是。（檢察官問：你有沒有看這個管制卡
    上面寫的字？）有。（檢察官問：第2 點就跟你講了嘛，你
    不可以改造或變造啊！）因為他有兩條彈簧，他跟我講這條
    比較長的是原廠的，我只是想說更換試試看。」云云，有本
    院勘驗上開偵訊筆錄之譯文1 份在卷可按（見本院卷第 105
    頁、第105頁背面）。
(3)、迄於97年6 月26日就其所犯槍砲彈藥刀械管制條例案件繫屬
    於法院後，仍以書狀具狀稱：被告（按即指傅佩正）於購得
    前揭2 把空氣槍後，為使空氣槍順利操作，乃就更換空氣槍
    之彈簧。綽號「阿偉」之男子於交付系案兩把槍枝予被告之
    同時，除附有「管制卡」、「規範卡」、「狗牌」外，尚另
    有提供新的彈簧。被告認為「阿偉」另行提供之彈簧亦為系
    案槍枝附屬零件之一，由於被告購買系案2 把槍枝時，係非
    屬全新之槍枝，槍枝內之彈簧難免會有金屬疲乏之情，而無
    法達到新品槍枝之感受，被告始將「阿偉」所提供之新彈簧
    加以更換。被告於更換彈簧時，主觀上仍認為僅係將「阿偉
    」所附送屬系案槍枝零件之新彈簧予以更換。該新的彈簧係
    「阿偉」所附送之系案槍枝之零件。被告只是一時好玩，更
    換同屬該槍枝之零件，無意間將系案槍枝變為有殺傷力云云
    ，此有傅佩正具名提出之刑事準備狀1 份在卷可憑（見臺灣
    屏東地方法院97年度訴字第686 號卷第18頁、第21至23頁）
    。
(4)、於97年7 月4 日就其所犯槍砲彈藥刀械管制條例案件準備程
    序中亦陳稱：上開槍枝的彈簧是本身所附等語（見98年度偵
    字第24360 號卷第9 頁背面）。
(5)、嗣於97年12月9 日向臺灣屏東地方法院檢察署提出刑事告發
    狀，始改稱：「被告湯喬偉（綽號阿偉）在桃園縣大溪介壽
    二路135 號經營「阿偉槍館」，於96年年初某日，告發人傅
    佩正在「阿偉槍館」以25,000元之價格向被告湯喬偉購買中
    國工字廠製之LAR1000 5.5mm 型氣體動力式長槍1 把，並以
    每條彈簧800 元之價格向被告湯喬偉購買2 條彈簧，由被告
    湯喬偉代為更換。…」云云，有該刑事告發狀1 份附卷可參
    （見臺灣屏東地方法院檢察署97年度他字第1534號卷第1 至
    2 頁）。
(6)、於97年12月26日本案偵查中證稱：在恆春被查獲之長槍2 把
    等物，是於96年2 月初，在桃園縣大溪介壽二路135 號「阿
    偉槍館」，向湯喬偉購買的，平均1 支槍大約花了25,000元
    。那槍是玩具槍，買了之後發現彈簧壞了，就請他維修，他
    幫我換彈簧。槍原本就有彈簧，是我買來之後拿來射擊，壞
    掉之後請他幫我維修換彈簧，法官叫我去檢舉，我有去大溪
    分局檢舉云云（見臺灣屏東地方法院檢察署97年度他字第15
    34號卷第14至15頁）。
(7)、嗣於98年11月13日本案偵查中證稱：96年2 、3 月間，在桃
    園縣大溪鎮○○路135 號「阿偉槍館」向湯喬偉買了2 把空
    氣長槍、一些鉛彈、銅彈、2 個狙擊鏡等物，槍枝1 支約 2
    、3 萬元，湯喬偉還有幫我更換2 把空氣槍的彈簧，因為彈
    性疲乏，這是槍玩了1 、2 個月後沒辦法使用才去換的，彈
    簧1 條800 元，湯喬偉說要幫我換比較好的強力彈簧，至於
    原本的彈簧，湯喬偉則拿走了云云（見98年度偵字第 24360
    號卷第5 頁）。
(8)、後於100 年1 月20日本院審理時復改稱：上開2 支槍枝是不
    同時間，在「阿偉槍館」分次向湯喬偉購買的，於96年3 月
    間先購買LB 19 型槍枝，隔2 、3 個月之後再購買LAR 1000
    型槍枝。購入LB 19 型槍枝時，未附任何配件，購入約1 個
    月後，因為LB 19 型這支槍會夾到手，就送回「阿偉槍館」
    維修，當時湯喬偉說彈簧故障，需要更換，並表示更換比較
    好的彈簧，不像原裝的彈簧那麼爛，威力會提升，他問我好
    不好，我同意後，就以800 元或1,000 元的價格更換彈簧。
    隔一段時間後，湯喬偉說有新品到，介紹我買LAR 1000型槍
    枝，當時湯喬偉並推薦我更換彈簧，因為現場彈簧缺貨，必
    須定貨，所以我先將槍買回去，隔了半個月後，我去「阿偉
    槍館」詢問彈簧是否到貨，湯喬偉表示已到貨，我就再回家
    把槍拿至「阿偉槍館」，再等10多天後才將換好彈簧的 LAR
    1000型槍枝取回，這次更換彈簧的費用也是800 元或 1,000
    元，我自己不會更換彈簧，我也沒有彈簧云云（見本院卷第
    22頁背面至27頁）。
(9)、細究證人傅佩正歷次之供述，證人傅佩正就其遭警查獲持有
    上開具殺傷力之槍枝後，於96年10月10日警詢，迄於96年12
    月13日偵訊中均未提及上開槍枝之彈簧係由被告更換情事，
    且於97年6 月26日仍以書狀敘明：其購得前揭2 把空氣槍後
    ，為使空氣槍順利操作，乃就更換空氣槍之彈簧。其更換彈
    簧時，主觀上認為僅係將阿偉所「附送」屬槍枝零件之新彈
    簧予以更換。只是「一時好玩」，更換同屬該槍枝之零件，
    無意間將上開槍枝變為有殺傷力等情不諱。嗣於距案發已間
    隔1 年多之97年12月9 日，始提出刑事告發狀改稱上開槍枝
    係由被告更換彈簧云云，所述前後不一，是否屬實，非無可
    疑。證諸常情，證人傅佩正係於96年2 、3 月間向被告購買
    槍枝，於96年10月10日即為警查獲，於96年12月13日檢察官
    訊問時距其購買槍枝之時間尚非久遠，就購買槍枝、更換槍
    枝彈簧之經過，記憶應較清晰，果上開槍枝確係由被告代為
    更換強力彈簧，為避免自陷其罪，於接受訊問時，理應就該
    情節為詳細之陳述，然證人傅佩正於96年10月10日警詢、96
    年12月13日檢察官訊問時卻隻字未提上情，反於距案發已逾
    1 年多後，突然提出刑事告發狀改稱上情，此與經驗法則顯
    有不符。
(10)、再者，證人傅佩正對於上開槍枝所更換彈簧之來源一節，先
    係供稱「他有附贈1 條延長的彈簧」（見本院卷第105 頁）
    、「槍枝的彈簧是本身所附」（見98年度偵字第24 360號卷
    第9 頁背面）、「阿偉於交付上開槍枝予其之同時，除附有
    管制卡、規範卡、狗牌外，尚另有提供新的彈簧」（見臺灣
    屏東地方法院97年度訴字第686 號卷第21頁），嗣再改稱「
    是以每條彈簧800 元之價格向被告湯喬偉購買2 條彈簧」（
    見臺灣屏東地方法院檢察署97年度他字第1534號卷第1 頁）
    、「購入槍枝時，未附任何配件」（見本院卷第24 頁 ）；
    對於更換上開槍枝彈簧之原因一節，時而答稱「為讓威力比
    較大一點」（見本院卷第105 頁背面），時而或稱「其只是
    一時好玩，更換同屬該槍枝之零件，無意間將槍枝變為有殺
    傷力」（見臺灣屏東地方法院97年度訴字第686 號卷第23頁
    ），時而或稱「因為彈性疲乏，這是槍玩了1 、2 個月後沒
    辦法使用才去換的」（見98年度偵字第24360 號卷第5 頁）
    ，時而又稱「槍枝買了之後拿來射擊，壞掉之後請湯喬偉維
    修換彈簧」（見臺灣屏東地方法院檢察署97年度他字第1534
    號卷第14頁），時而再改稱「LB 19 型這支槍會夾到手，就
    送回阿偉槍館維修換彈簧；隔一段時間後，湯喬偉說有新品
    到，介紹我買LAR 1000型槍枝，當時湯喬偉並推薦我更換彈
    簧」（見本院卷第24頁、第25頁）；對於上開槍枝之彈簧係
    由何人更換一節，原係供稱「（檢察官問：你買回來之後有
    沒有動過槍？）有。（檢察官問：我說動，是說有改過這些
    槍，加壓還是幹什麼？）有換彈簧。他有附贈1 條延長的彈
    簧。（檢察官問：只有換彈簧？）對。（檢察官問：你為什
    麼要換彈簧？）威力比較大一點。（檢察官問：射擊的動能
    會比較強是不是？）差沒有多少。（檢察官問：那你的威力
    比較大，是不是指動能比較強？）應該是。（檢察官問：你
    有沒有看這個管制卡上面寫的字？）有。（檢察官問：第 2
    點就跟你講了嘛，你不可以改造或變造啊！）因為他有兩條
    彈簧，他跟我講這條比較長的是原廠的，我只是想說更換試
    試看。」（見本院卷第105 頁、第105 頁背面）、「由於其
    購買上開槍枝時，係非屬全新之槍枝，槍枝內之彈簧難免會
    有金屬疲乏之情，而無法達到新品槍枝之感受，其始將阿偉
    所提供之新彈簧加以更換」（見臺灣屏東地方法院97年度訴
    字第686 號卷第21頁），嗣始改稱「以每條彈簧800 元之價
    格向被告湯喬偉購買2 條彈簧，由被告湯喬偉代為更換」。
    基上說明，證人傅佩正就其向被告購買上開槍枝時，被告究
    有無附贈彈簧、上開槍枝所更換彈簧之來源、更換彈簧之原
    因，以及其後是否是由被告更換彈簧等節，前後多次供述之
    內容均有矛盾不一之情，經本院審理時質之是否瞭解所謂「
    附贈」與「購買」之意思所指？證人傅佩正又改稱：我瞭解
    「附贈」與「購買」的意函，但我說的「附贈」其實就是「
    買」的意思，我也搞不清楚我於偵訊中為何會用這種方式陳
    述這件事情，依照偵訊光碟之勘驗結果，我自己也會認為是
    我自己更換彈簧的云云（見本院卷第106 頁背面至107 頁背
    面），果證人傅佩正向被告購買槍枝後，確係以800 元之代
    價向被告購買彈簧，且由被告為其更換彈簧，焉有可能歷次
    陳述均有重大歧異，而對於該等歧異又無合理解釋，則其所
    稱所持有之中國工字廠製LAR 1000 5.5mm型及同廠製LB19型
    氣體動力式長槍之彈簧均為被告所更換一節，是否屬實，顯
    有重大疑慮，實難驟信。且縱認證人傅佩正所稱被告於販售
    上開槍枝時曾附贈彈簧等情屬實，本件亦無確切證據足以證
    明傅佩正為警查獲持有之具殺傷力之中國工字廠製LAR 1000
    5.5mm 型、同廠製LB 19 型氣體動力式長槍各1 支其內之彈
    簧，即係由被告附贈之同一彈簧。是證人傅佩正所為證述既
    有上開所指瑕疵，且無其他證據足以佐證其所述為真，依前
    揭意旨，自難僅以證人傅佩正上開證述逕認被告有改造槍枝
    之犯行。
(三)、證人林文欽固亦證稱上開中國LISTONE 製 LAR 1000 Magnum
    型槍枝之彈簧係被告為其更換，槍枝始具殺傷力云云，然其
    歷次之供述如下：
(1)、於97年3 月4 日就其所犯槍砲彈藥刀械管制條例案件警詢時
    供稱：警察於97年3 月4 日上午10時許，在臺北縣樹林市○
    ○路○ 段446 號2 樓我現住處搜索扣得之中國大陸 LISTONE
    製LAR 1000 Magnum 型槍枝，是在桃園縣大溪鎮○○路 135
    號「阿偉槍館」所購買，跟商家買的時候就已經改好了。我
    於96年7 、8 月間經過「阿偉槍館」，發現店內擺設的 LAR
    1000型長槍很漂亮，經和老闆協商多次後決定購買，老闆說
    LAR 1000型這支槍是合法槍枝所以能販賣，並且打包票說這
    把一定強，但是改裝費不便宜，空槍他賣我16,000元，改裝
    後總共跟我收45,000元，我有看他改裝LAR 1000這支槍，之
    後我就去提款。「阿偉槍館」老闆給我的名片上所載姓名就
    是湯喬偉云云（見98年度偵字第24360 號卷第33至34頁）。
(2)、於99年5 月18日本案偵查中則證稱：我在「阿偉槍館」看到
    LAR 1000型長槍，問阿偉是否合法，阿偉說合法，他有試射
    給我看，我說要買那把槍後，阿偉就說那把槍強度不夠強、
    要改槍，他說射出去的力道不夠要換彈簧，我就他答應換彈
    簧，談好要改槍後，我就出去領錢，阿偉說彈簧放在車上，
    我看到他走出去，我才出去拿錢，他回來之後就拿著彈簧當
    場幫我改槍云云（見98年度偵字第24360 號卷第45至46頁）
    。
(3)、嗣於100 年1 月20日本院審理時復改稱：97年3 月4 日警察
    在我家扣到的LAR 1000型槍枝，是在「阿偉槍館」向湯喬偉
    購買的，當時我向湯喬偉訂購LAR 1000型槍枝，原訂價格是
    16,000元到18,000元間，湯喬偉說槍枝裡面的彈簧要改，威
    力才會強，我問他是否合法，他說槍有送檢是合法的，我就
    決定要更換彈簧，湯喬偉跟我約定過幾天再到店裡拿槍，幾
    天後我才再去店內取槍，我付了3 萬到4 萬元左右，中間價
    差是改造費用。但我沒有親眼看到湯喬偉更換彈簧，我於偵
    訊中所稱當場看到湯喬偉更換彈簧的說法是記憶錯誤，因為
    LAR 1000型的槍枝需要定貨云云（見本院卷第27至29頁）。
(4)、後於100 年6 月28日本院審理時再改稱：我總共去「阿偉槍
    館」3 次，第1 次是定槍，3 、4 天後我去拿槍，湯喬偉看
    到我確實有買槍的意思，就向我表示這個槍沒有換彈簧的話
    ，強度不會強，我詢問是否合法，他說合法，我就同意被告
    更換彈簧。我就去領錢，湯喬偉也走出去說他要去拿彈簧，
    當我領完錢回來，槍枝就已經改好了云云（見本院卷第 108
    頁、第108頁背面）。
(5)、細譯證人林文欽歷次之供述，證人林文欽對於上開槍枝之彈
    簧係何時更換一節，原係供稱「跟商家買的時候就已經改好
    了」（見98年度偵字第24360 號卷第33頁背面），嗣則改稱
    「當時我向湯喬偉訂購LAR 1000型槍枝，湯喬偉說槍枝裡面
    的彈簧要改，威力才會強，我問他是否合法，他說槍有送檢
    是合法的，我就決定要更換彈簧，湯喬偉跟我約定過幾天再
    到店裡拿槍，幾天後我才再去店內取槍」（見本院卷第28頁
    ），後再改稱「我總共去阿偉槍館3 次，第1 次是定槍，3
    、4 天後我去拿槍，湯喬偉看到我確實有買槍的意思，就向
    我表示這個槍沒有換彈簧的話，強度不會強，我詢問是否合
    法，他說合法，我就同意被告更換彈簧。我就去領錢，湯喬
    偉也走出去說他要去拿彈簧，當我領完錢回來，槍枝就已經
    改好了」（見本院卷第108 頁、第108 頁背面）；對於其有
    無目睹槍枝彈簧更換之過程一節，原係供稱「我有看他改裝
    LAR 1000這支槍，之後我就去提款」（見98年度偵字第2436
    0 號卷第33頁背面）、「阿偉說彈簧放在車上，我看到他走
    出去，我才出去拿錢，他回來之後就拿著彈簧當場幫我改槍
    」（見98年度偵字第24360 號卷第46頁），後又改稱「我沒
    有親眼看到湯喬偉更換彈簧，因為LAR 1000型的槍枝需要定
    貨」（見本院卷第28頁、第28頁背面），繼再改稱「我去領
    錢，湯喬偉也走出去說他要去拿彈簧，當我領完錢回來，槍
    枝就已經改好了」（見本院卷第108 頁、第108 頁背面）。
    基上說明，證人林文欽就其向被告購買上開槍枝時是否當場
    即決定更改彈簧，抑或是相隔數日取槍時始同意更改彈簧，
    以及究有無目睹被告更換槍枝彈簧等節，前後多次供述之內
    容均有矛盾不一之情，果證人林文欽向被告購買槍枝後，確
    係由被告為其更換彈簧，焉有可能歷次陳述均有重大歧異，
    而對於該等歧異又無合理解釋，則其所稱所持有之中國大陸
    LISTONE 製LAR 1000 Magnum 型槍枝之彈簧係被告為其更換
    一節，是否屬實，亦有可疑之處，尚難驟信。是證人林文欽
    所為證述既有上開所指瑕疵，且無其他證據足以佐證其所述
    為真，依前揭意旨，自難僅以證人林文欽上開證述逕認被告
    有改造槍枝之犯行。復因本件並無確切證據足資證明林文欽
    為警查獲所持有之具殺傷力之中國大陸LISTONE 製LAR 1000
    Magnum型槍枝其內之彈簧，係被告販售該槍枝之際即具有之
    彈簧，自無從逕認被告確有販售具殺傷力之上開槍枝之犯行
    。
(四)、至被告於偵查中，由內政部警政署刑事警察局施作測謊鑑定
    ，經採熟悉測試法、區域比對法等鑑定方法施測，其對於「
    有無更換本案傅佩正所購買之兩支長槍之彈簧」、「是否知
    悉是何人更換這兩支長槍之彈簧」等問題均否認等情，鑑定
    結果係呈不實反應，固有該局98年10月5 日刑鑑字第098013
    8096號鑑定書1 份附卷可參（見臺灣桃園地方法院檢察署98
    年度他字第491 號卷第33至40頁）。惟按測謊之鑑驗，係就
    受測人對相關事項之詢答，對應其神經、呼吸、心跳、血壓
    等反應而判斷，其鑑驗結果有時亦因受測人之生理、心理因
    素而受影響，測謊鑑驗之結果既會受到受測人之生理、心理
    因素而受影響，且人的行為、思想又無法量化，則測謊自不
    能如物理、化學試驗般獲得絕對之正確性，測謊之結果應係
    有其他可資信賴之積極或消極證據存在之情形下，作為補強
    證據證明力參考之用，而非可作為判斷事實之唯一及絕對之
    憑證（最高法院97年度台上字第2200號判決意旨參照）。且
    人之生理反應受外在影響因素甚多，諸如疾病、高度冷靜的
    自我抑制、激憤的情緒、受測以外其他事件之影響等均包含
    在內，並不止於說謊一項，且與人格特質亦有相當之關連，
    而無法排除刻意自我控制之可能性。縱現今測謊技術要求對
    受測者於施測前後均須進行會談，以避免其他因素干擾，惟
    科學上仍不能證明此等干擾可因此而完全除去。是以，生理
    反應變化與有無說謊間，尚不能認為有絕對因果關係。雖測
    謊技術亦要求以再測法而以兩次以上之紀錄進行研判，然與
    現今其他於審判上公認可得接受之科學鑑識技術相較，尚難
    藉以獲得待證事實之確信。本件既無證據證明傅佩正持有之
    具殺傷力之中國工字廠製LAR 1000 5.5mm型及同廠製LB19型
    氣體動力式長槍之彈簧均為被告所更換，或係由被告所提供
    、販售，業如前述，雖被告測謊結果，就其「否認更換本案
    傅佩正所購買之兩支長槍之彈簧」、「否認知悉是何人更換
    這兩支長槍之彈簧」等情，均呈情緒波動之不實反應，然測
    謊之鑑驗結果固可作為審判之參考，究不得採為唯一或絕對
    之依據，上開測謊結果既與前述調查證據結果未盡相符，尚
    難資為不利於被告之認定。
(五)、依上所陳，證人傅佩正、林文欽前揭證述既各有上開瑕疵可
    指，且無其他證據足以佐證其等所述為真，揆諸前揭說明，
    自難僅以證人傅佩正、林文欽之證述逕採為對被告不利之認
    定。
六、綜上所述，公訴人所舉之上開論據，均不足以證實被告確有
    製造槍枝或販賣改造槍枝之犯行，尚不足以使本院形成被告
    涉犯製造槍枝罪、販賣改造槍枝罪之確信心證，此外，復查
    無其他積極證據足資證明被告有何公訴人所指之上述犯行，
    揆諸首開說明，自應為無罪之諭知。
據上論斷，應依刑事訴訟法第301 條第1 項判決如主文。
本案經檢察官張聰耀到庭執行職務。
中    華    民    國    100    年    7    月    19    日
                  刑事第五庭  審判長法  官  潘政宏
                                    法  官  黃鏡芳
                                    法  官  劉淑玲
以上正本證明與原本無異。
如不服本判決應於收受判決後10日內向本院提出上訴書狀，並應
敘述具體理由。其未敘述上訴理由者，應於上訴期間屆滿後20日
內向本院補提理由書（均須按他造當事人之人數附繕本）「切勿
逕送上級法院」。
                                    書記官  許婉茹
中    華    民    國  100     年    7     月    25    日